【裁判字號】    95,聲,406
【裁判日期】    950428
【裁判案由】    返還提存物
【裁判全文】
臺灣桃園地方法院民事裁定               95年度聲字第406號
聲  請  人  新竹國際商業銀行股份有限公司
法定代理人  乙○○
相  對  人  甲○○
上列當事人間聲請返還提存物事件，本院裁定如下：
    主  文
聲請人依本院九十一年度全地字第四八五八號民事裁定所提存本
院九十一年度存字第二二七四號提存事件之擔保金新台幣壹拾萬
元准予返還。
    理  由
一、聲請意旨略以：聲請人前依本院91年度全地字第4858號民事
    裁定，為擔保對相對人財產之假扣押強制執行，曾提存新台
    幣（下同）100,000 元為擔保金，以本院91年度存字第2274
    號提存事件提存後，而聲請本院以91年度執全字第2268號強
    制執行事件對相對人之財產實施假扣押在案。惟聲請人已聲
    請本院撤銷前開假扣押裁定，並撤回前開強制執行事件之執
    行程序，再聲請本院以94年度聲字第1331號函通知相對人如
    因系爭假扣押之強制執行受有損害，應於收到通知後21日內
    行使權利，然相對人已逾期未行使權利，為此依民事訴訟法
    第106 條準用第104 條第1 項第3 款規定，聲請返還系爭提
    存物等語。
二、按訴訟終結後，供擔保人證明已定20日以上之期間，催告受
    擔保利益人行使權利而未行使，或法院依供擔保人之聲請，
    通知受擔保利益人於一定期間內行使權利並向法院為行使權
    利之證明而未證明者，法院應依供擔保人之聲請，以裁定命
    返還其提存物或保證書。前開規定，於其他依法令供訴訟上
    之擔保者，準用之。民事訴訟法第104 條第1 項第3 款、第
    106 條前段分別定有明文。又假扣押裁定如經撤銷或不得再
    據以聲請法院強制執行，則假扣押執行之執行名義失其存在
    ，執行程序隨之終結，債務人如受有損害，可於債權人催告
    所定至少20日之期間內行使權利，應足保護擔保利益人之權
    利，因此所謂訴訟終結，宜從廣義解釋，包括撤銷假扣押裁
    定及撤回假扣押之強制執行，或僅撤回假扣押之強制執行，
    而致執行程序終結在內。
三、經查聲請人為擔保對相對人財產假扣押之強制執行，曾依本
    院本院91年度全地字第4858號民事裁定，向本院以91年度存
    字第2274號提存事件提存100,000 元之擔保金，並以本院91
    年度執全字第2268號假扣押強制執行事件，對相對人之財產
    實施假扣押在案，嗣聲請人於民國91年9 月20日具狀向本院
    民事執行處撤回前開假扣押事件之強制執行而訴訟終結後，
    再聲請本院以94年度聲字第1331號函通知受擔保利益人即相
    對人如因系爭假扣押之強制執行受有損害，應於該通知送達
    後於21日內就系爭提存物行使權利，並向本院為行使權利之
    證明，相對人已於94年10月7 日合法收受本院前開通知，然
    迄今仍未行使權利之事實，業據聲請人提出本院91年度存字
    第2274號提存書、94年度全聲字第31號民事裁定暨確定證明
    書、94年度聲字第1331號函、民事執行處函各1 件為證，核
    屬相符，復經本院依職權調閱上開卷宗查對無誤，並查明相
    對人迄未對聲請人提起訴訟、聲請支付命令或調解乙節屬實
    ，有本院民事紀錄科查詢表2 張及台灣新竹地方法院函各1
    件在卷可稽，自堪信聲請人之主張為真實。從而聲請人聲請
    發還擔保金，合於前開法律規定，應予准許。
四、依民事訴訟法第106 條前段、第104 條第1 項第3 款，裁定
    如主文。
中    華    民    國    95    年    4     月    28    日
                  民事第三庭    法  官  林雯娟
以上正本係照原本作成
如對本裁定抗告須於裁定送達後10日內向本院提出抗告狀，並應
繳納抗告裁判費新台幣1,000 元。
中    華    民    國    95    年    4     月    28    日
                                書記官  簡維萍


司法院資訊處製作；財團法人民間司法改革基金會備份。
